---
title: "R Notebook"
output: html_notebook
---

#Exo4

###P1

Comparaison de l'effet tératogène de 4 traitements.

```{r}
require(tidyverse)
```


```{r}
exo4bis <- read_tsv("http://www.biostat.envt.fr/wp-content/uploads/Enseignement/Etudiants/exo4_bis.txt",col_types = list(TRT = col_factor(),Souris = col_factor(),OS = col_double(),A = col_factor(),B = col_factor()))
```


```{r}
exo4bis %>% count(TRT,Souris)
```

```{r}
aov1 <- lm(OS ~ 1 + TRT + Souris%in%TRT,data = exo4bis)
```

```{r}
anova(aov1)
```

```{r}
pf(11.38/5.45,3,16,lower.tail = F)
```

* $P_{TRT} > 0.05$ : pas de différence significative entre les effets du TRT.
* $P_{\frac{Souris}{TRT}} < 0.05$ : Différence significative entre les moyennes des souris qui recoivent les différents traitements. => Pas d'importance qu'il y ai une variabilité entre individus.

###P2 

* Interaction entre A et B
* Interaction de A
* Interaction de B

```{r}
aov2 <- lm(OS ~ 1 + B + A + Souris%in%A:B +  A:B,data = exo4bis)
```

```{r}
anova(aov2)
```
```{r}
pf(6.0802/5.4469,1,16,lower.tail = F)
pf(0.4788/5.4469,1,16,lower.tail = F)
pf(27.5810/5.4469,1,16,lower.tail = F)

```

#Exo6 : Mesures répétées

```{r}
exo6 <- read_tsv("http://www.biostat.envt.fr/wp-content/uploads/Enseignement/Etudiants/exo6.txt") %>% dplyr::mutate_at(c("TRT","consultation","Animal"),as.factor)
```

Q1 : variable a expliquer ?
La Note.
Q2 : Quelles sont les variables explicatives ?

* TRT : 1 ou 2
* consultation : 1,..,4
* Animal : 12 Animaux

Q2.1 : Quelle est la nature de ces variables explicatives ?

* TRT : facteur
* consultation : facteur
* Animal : facteur

Q2.2 : Quelle est le type de facteur ?

* TRT : Fixe
* consultation : Fixe
* Animal : Aléatoire

Q2.3 : Organisation possible des facteurs

* TRT/Consultation : croisement

```{r}
exo5 %>% count(TRT,consultation)
```


* Animal/consultation : croisement

```{r}
exo5 %>% count(Animal,consultation)
exo5 %>% count(Animal,TRT)
```


* Animal/TRT : Hierarchique Animal niché dans traitement

Q2.4 Quels sont les effets estimables ?

* TRT estimable : 

```{r}
exo5%>%count(TRT)
```

* consulation estimable :

```{r}
exo5 %>% count(consultation)
```

* Animal estimable : une seule note par Animal par consultation mais 4 consultations

```{r}
exo5 %>% count(Animal)
```

* TRT*consultation : estimable

```{r}
exo5 %>% count(TRT,consultation)
```

* Animal*TRT : pas estimable car 4 observation mais seulement sur un traitement

```{r}
exo5 %>% count(Animal,TRT)
```

* Animal*consultation : pas estimable, une seule observation

```{r}
exo5 %>% count(Animal,consultation)
```

3.Modèle

$Y_{ijk} = \mu + TRT_{i} + consultation_{j} + {animal_{k}}_{/TRT_{i}} + \epsilon_{ijk}$

```{r}
aov3 <- lm(note ~ TRT + consultation + TRT:consultation + Animal%in%TRT,data = exo6)
```

```{r}
anova(aov3)
```

Animal est aléatoire, R pense que Animal est fixe, on doit donc corriger la pvalue :

```{r}
pf(10.08/17.09,1,16,lower.tail = F)
```
Animal n'est pas niché dans consultation donc pas besoin de corriger Animal*consultation.

Interpretation de la pvalue :

* TRT:Animal : 2.396e-05 : A l'intérieur d'un traitement les notes varient entre souris :variabilité biologique : tous les animaux ne réagissent pas de la même façon au traitement.
* TRT : 0.4536755
* consultation : < 2.2e-16
* TRT:consultation : 0.36768

Dans cette situation, si il n'y a pas d'intéraction, cela veut dire que les droites ne se croisent jamais, hors, on doit partir du même point pour voir l'effet du traitement au court des consultations. 
