---
title: "Formation stat ST02 école doc"
output: html_notebook
---

```{r}
require(tidyverse)
```

```{r message=FALSE, warning=FALSE}
partie1 <- read_tsv("http://www.biostat.envt.fr/wp-content/uploads/Enseignement/Etudiants/reg1.txt")
partie2 <- read_tsv("http://www.biostat.envt.fr/wp-content/uploads/Enseignement/Etudiants/reg2.txt")
partie2bis <- read_tsv("http://www.biostat.envt.fr/wp-content/uploads/Enseignement/Etudiants/reg2bis.txt")
```

##Exo1


```{r}
ana1 <- 
  lm(poids~1+age,data=partie1)
summary(ana1)
```

Donc $b=9.4$ et $a=0.79$.

$se(b) = 0.79$ et $se(a) = 0.01$

$t.value(\frac{(b-0)}{se(b)}) = 11.95$

$t.value(\frac{(a-0)}{se(a)}) = 57.45$

La pvalue de chaque terme a et b indique la probabilité que a et b soient differents de 0 

```{r}
plot(age,residuals(ana1))
```

on veut que ça soit symetrique par rapport à 0

on cherche l'homoscedasticité des résidus

```{r}
qqnorm(residuals(ana1))

```

```{r}
partie1 %>% ggplot(aes(age,poids)) + geom_point() -> p
print(p)
 
p + geom_line(data=tibble(x = 1:98,moy = 9.4+0.79*x),aes(x=x,y=moy),col="red")

```




##Exo2

```{r}
attach(partie2)
ana2 <- lm(poids~1+age,data=partie2)
summary(ana2)
```

```{r}
b <- -7.87273
a <- 1.15023
x <- 25
A = a*x+b-2*sd(residuals(ana2))
B = a*x+b+2*sd(residuals(ana2))
tibble(A=A,B=B)
```
```{r}
plot(age,residuals(ana2))
```

###Exo2 with polynomial analysis

```{r}
ana2 <- lm(poids ~ 1 + age + I(age^2))
summary(ana2)
```

```{r}
b <- 12.129598
a <- -0.061647
a2 <- 0.012090

dat3 <- tibble(x = 1:98) %>% mutate(moy = b+a*x+a2*x^2)
ggplot(data=partie2,aes(age,poids)) + geom_point() + geom_line(data=dat3,aes(x=x,y=moy))
```


```{r}
plot(age,residuals(ana2))
```

ça forme une parabole -> valide le côté polynome de degrés 2. Par contre on voit qu'en fonction de l'age on a une augmentation de la variance des résidus.


```{r}
ana3 <- lm(poids~1+age+I(age^2),data=partie2,weights = 1/I(age^2))
summary(ana3)
```

```{r}
x <- 1:100
a = 9.98
b = 0.088
c = 0.0104
d = 0.2036
moy <- a+b*x+c*x^2

lwr <- moy - 2*d*x
upr <- moy + 2*d*x
plot(age,poids)
lines(x,moy,col="blue")
lines(x,lwr,col="red")
lines(x,upr,col="red")
```

##Partie 2 bis


###Modèle droite



```{r}
ana4 <- lm(Poids ~ 1 + Age ,data=partie2bis)
summary(ana4)
```

```{r}
plot(age,residuals(ana4))
```

```{r}
partie2bis %>% ggplot(aes(x=Age,y=Poids)) + geom_point() + geom_smooth(method="lm")
```


###Modele polynomiale
```{r}
ana5 <- lm(Poids ~ 1 + Age + I(Age^2),data=partie2bis)
summary(ana5)
```

```{r}
b <- 8.54943
a <- -0.77087
a2 <- 0.48797

dat3 <- tibble(x = 1:19) %>% mutate(moy = b+a*x+a2*x^2)
ggplot(data=partie2bis,aes(Age,Poids)) + geom_point() + geom_line(data=dat3,aes(x=x,y=moy))
```

```{r}
plot(age,residuals(ana5))
```


```{r}
ana6 <- lm(Poids~1+Age+I(Age^2),data=partie2bis,weights = I(Age^2))
summary(ana6)
```

```{r}
x <- 1:19
a = 3.67299
b = 1.76085
c = 0.44569
d = 56.54
moy <- a+b*x+c*x^2

lwr <- moy - 2*d*x
upr <- moy + 2*d*x
plot(partie2bis$Age,partie2bis$Poids)
lines(x,moy,col="blue")

```