---
title: "ST_02_3"
output: html_notebook
---

```{r}
require(tidyverse)
require(magrittr)
```


```{r}
exo9 <- read.table("exo9.txt",h=T,sep="\t",dec=",") %>% as_tibble() %>% mutate_at(c("P","TRT","S","US"),as.factor)
```

```{r}
exo9 %>% count(P,TRT,S)
```

```{r}
aov9 <- lm(TEMP ~ 1 + TRT + P + S + US%in%S + TRT:P + TRT:S + P:S,data=exo9)
anova(aov9)
```

```{r}
pf(0.128/0.025,1,8,lower.tail = F)

```

#Analyse de la covariance

```{r}
anacov <- read_tsv("http://www.biostat.envt.fr/wp-content/uploads/Enseignement/Etudiants/anacov.txt")%>% mutate_at(vars(Porc,Sexe),as.factor)
```

```{r fig.height=12, fig.width=12}
anacov %>% ggplot(aes(y=Poids,x=Sexe,fill=Sexe)) + geom_boxplot() + facet_wrap(~Age) + theme_minimal()


```

```{r fig.height=12, fig.width=12}
anacov %>% ggplot(aes(x=Age,y=Poids,col=Sexe)) + geom_point() + geom_smooth(method = "lm") + theme_minimal()
```

```{r fig.height=12, fig.width=12}
anacov %>% ggplot(aes(x=Age,y=Poids,col=Porc)) + geom_point() + geom_line(group=1) + scale_color_manual(values = inferno(length(unique(anacov$Porc)))) + theme_minimal()
```


```{r}
anacov %$% table(Porc,Age)
```


```{r}
aov <- lm(Poids ~ 1 + Porc%in%Sexe + Sexe + Age + Porc%in%Sexe:Age + Sexe:Age  ,data=anacov)

```

```{r}
anova(aov)
```

```{r}
pf(32221/16,1,38,lower.tail = F)
pf(6135/5,1,38,lower.tail = F)
```

* Porc:Sexe : variation du poids des animaux du même sexe A LA NAISSANCE (pas de facteur Age)
* Sexe : 1.578769e-34 : variation du poids moyen à la naissance est différents entre les sexes
* Age : Pente moyenne indépendamment du sexe 
* Porc:Sexe:Age : Au sein du même sexe, pas de différence entre les pentes : pentes parallèles entre porcs male
* Sexe:Age : Pente moyenne entre les sexes sont différentes

Si on utilise pas l'age comme régresseur, on se retrouve avec le même exo que les consultations


#Regression logistique

* Simuler 1000 âges selon une loi uniforme sur [10;80]

* Choisir a et b pour que :

$\frac{e^{a+b80}}{1+e^{a+b80}} = 0.8$

$\frac{e^{a+b10}}{1+e^{a+b10}} = 0.1$

* Simuler l'état de 1000 patients d'âge entre 10 et 80
X = 1 si le patient est malade, 0 si OK 

$p = p(X=1) = \frac{e^{a+b\times Age}}{1+e^{a+b\times Age}}$

```{r}
ages <- runif(1000,min=10,max=80) %>% round()

a <- -2.713
b <- 0.0513



dat <- tibble(
  Age = ages,
  Prob = (exp(a+b*Age))/(1+exp(a+b*Age)),
  Etat = rbinom(1,n = length(Age),prob = Prob)
)
```

```{r fig.height=6, fig.width=6}
dat %>% ggplot(aes(x=Age,y=Prob)) + geom_line(size=1) + geom_point(aes(x=Age,y=Etat)) + theme_minimal()
```

##Regression logistique entre malade et Age

```{r}
anaglm <- glm(Etat ~ 1+Age,data=dat,family = "binomial")
```

```{r}
summary(anaglm)
```

Donc $a=-2.86$ et $b=0.0541$.

$se(a) = 0.205883$ et $se(a) = 0.003953$

$z.value(\frac{(b-0)}{se(b)}) = 13.69$

$z.value(\frac{(a-0)}{se(a)}) = -13.92$

```{r fig.height=6, fig.width=6}
dat %>% mutate(fitted.values = anaglm$fitted.values) %>% ggplot(aes(x=Age,y=fitted.values)) + geom_point(size=1) + theme_minimal()
```

##Suite de l'exo

```{r}
datsuite <- read_tsv("data_ex_cart.txt") %>% mutate_at(vars(previous_atb,cure),as.factor)
```


```{r}
anaglm2 <- glm(cure ~ age + previous_atb + AUC_MIC,data=datsuite,family = "binomial")
```

```{r}
summary(anaglm2)
```

```{r}
a <- -0.706558
b <- -0.044420
c <- -1.746831
d <- 0.032284
my.formula <- function(agei,patbi,auc_mici){
  patbi <- ifelse(patbi == "no",0,1)
  sub.formula <- exp(a+b*agei+c*patbi+d*auc_mici)
  (sub.formula/(1+sub.formula))
}

datsuite <- datsuite %>% mutate(pred = my.formula(agei=age,patbi=previous_atb,auc_mici = AUC_MIC))

```

```{r fig.height=6, fig.width=6}
datsuite %>% ggplot(aes(x=age,y=pred)) + geom_point(size=1) + theme_minimal() 

datsuite %>% ggplot(aes(x=AUC_MIC,y=pred)) + geom_point(size=1) + theme_minimal() 

datsuite %>% ggplot(aes(x=previous_atb,y=pred)) + geom_boxplot() + theme_minimal() 
datsuite %>% ggplot(aes(x=cure,y=pred)) + geom_boxplot() + theme_minimal() 
```

```{r fig.height=6, fig.width=6}
tibble(predmodel = anaglm2$fitted.values,mypred = datsuite$pred) %>% ggplot(aes(x=mypred,y=predmodel)) + geom_point() + theme_minimal()
```


```{r fig.height=6, fig.width=6}
build_ROC <- lapply(seq(0.0,1,by=0.1),function(i){
  cc <- datsuite %>% mutate(predrounded = ifelse(pred > i,1,0)) %>% count(cure,predrounded)
  a <- cc %>% filter(cure == 0, predrounded == 0) %>% pull(n)
  a <- ifelse(length(a)==0,0,a)
  b <- cc %>% filter(cure == 0, predrounded == 1) %>% pull(n)
  b <- ifelse(length(b)==0,0,b)
  c <- cc %>% filter(cure == 1, predrounded == 0) %>% pull(n)
  c <- ifelse(length(c)==0,0,c)
  d <- cc %>% filter(cure == 1, predrounded == 1) %>% pull(n)
  d <- ifelse(length(d)==0,0,d)
  tibble(se = (d/(c+d)),
         sp = (a/(a+b)),
         `1-sp`=1-sp,
         seuil = i)
}) %>% bind_rows()

build_ROC  %>% ggplot(aes(x=`1-sp`,y=se)) + geom_line(size=1) + theme_minimal() + geom_abline(intercept = 0,slope=1,col="red",linetype="dashed",size=1) + geom_text(aes(label=seuil),col="blue")
```

###Avec interactions

```{r}
anaglm2 <- glm(cure ~ 1 +previous_atb + AUC_MIC+ age + previous_atb:AUC_MIC + previous_atb:age ,data=datsuite,family = "binomial")
```

```{r}
summary(anaglm2)
```

La probabilité d'être guéri est diminué quand ils ont pris des antibiotiques avant (previous_atbyes pval) quelque soit l'âge des patients (pval previous_atbyes). L'âge seul agit sur la probabilité d'être guéri (coeff negatif, sign)

```{r}
mu <- -0.618803
a <- -1.971987
b <- 0.030803
c <- -0.043400
d <- 0.002847
e <- -0.002203
my.formula <- function(agei,patbi,auc_mici){
  patbi <- ifelse(patbi == "no",0,1)
  sub.formula <- exp(mu+a*patbi+b*auc_mici+c*agei+(d*patbi*auc_mici)+(e*patbi*agei))
  (sub.formula/(1+sub.formula))
}

datsuite <- datsuite %>% mutate(pred = my.formula(agei=age,patbi=previous_atb,auc_mici = AUC_MIC))

```

```{r fig.height=6, fig.width=6}
datsuite %>% ggplot(aes(x=age,y=pred)) + geom_point(size=1) + theme_minimal() 

datsuite %>% ggplot(aes(x=AUC_MIC,y=pred)) + geom_point(size=1) + theme_minimal() 

datsuite %>% ggplot(aes(x=previous_atb,y=pred)) + geom_boxplot() + theme_minimal() 
datsuite %>% ggplot(aes(x=cure,y=pred)) + geom_boxplot() + theme_minimal() 
```

```{r fig.height=6, fig.width=6}
tibble(predmodel = anaglm2$fitted.values,mypred = datsuite$pred) %>% ggplot(aes(x=mypred,y=predmodel)) + geom_point() + theme_minimal()
```


```{r fig.height=6, fig.width=6}
build_ROC <- lapply(seq(0.0,1,by=0.1),function(i){
  cc <- datsuite %>% mutate(predrounded = ifelse(pred > i,1,0)) %>% count(cure,predrounded)
  a <- cc %>% filter(cure == 0, predrounded == 0) %>% pull(n)
  a <- ifelse(length(a)==0,0,a)
  b <- cc %>% filter(cure == 0, predrounded == 1) %>% pull(n)
  b <- ifelse(length(b)==0,0,b)
  c <- cc %>% filter(cure == 1, predrounded == 0) %>% pull(n)
  c <- ifelse(length(c)==0,0,c)
  d <- cc %>% filter(cure == 1, predrounded == 1) %>% pull(n)
  d <- ifelse(length(d)==0,0,d)
  tibble(se = (d/(c+d)),
         sp = (a/(a+b)),
         `1-sp`=1-sp,
         seuil = i)
}) %>% bind_rows()

build_ROC  %>% ggplot(aes(x=`1-sp`,y=se)) + geom_line(size=1) + theme_minimal() + geom_abline(intercept = 0,slope=1,col="red",linetype="dashed",size=1) + geom_text(aes(label=seuil),col="blue")
```
